【裁判字號】    98,交聲,1872
【裁判日期】    980629
【裁判案由】    違反道路交通管理處罰條例聲明異議
【裁判全文】
臺灣臺北地方法院交通事件裁定        98年度交聲字第1872號
原處分機關  臺北市交通事件裁決所
異  議  人
即受處分人  甲○○
                      號4樓
上列異議人即受處分人因違反道路交通管理處罰條例案件，對於
臺北市交通事件裁決所中華民國95年5月12日所為之處分（原處
分案號：北市裁二字第裁22-AB0000000號），聲明異議，本院裁
定如下：
    主  文
原處分撤銷。
甲○○汽車駕駛人，行經有號誌管制之交通路口闖紅燈，處罰鍰
新臺幣貳仟柒佰元，並記違規點數參點。
    理  由
一、原處分意旨略以：異議人即受處分人甲○○於民國97年12月
    2日17時3分許，駕駛車牌號碼7179－TM號自用一般小客車，
    行經臺北市民權東、三民路口違規闖紅燈，經自動照相設備
    拍照取證後遭警逕行舉發。原處分機關並依道路交通管理處
    罰條例第53條第1項、違反道路交通管理事件統一裁罰標準
    表之規定，裁處受處分人罰鍰新臺幣（下同）2700元。
二、異議意旨略以：規定行駛直線限速50公里，黃燈是3秒鐘，
    左轉無法於50公里限速通過，否則會發生危險，聯合報79年
    12 月31日北市版工程處將改黃燈延長1秒，異議人即可在黃
    燈閃第4秒鐘時通過，不用罰錢等語。
三、按汽車駕駛人，行經有燈光號誌管制之交岔路口闖紅燈者，
    處1800以上5400以下罰鍰；又按汽車駕駛人，違反道路交通
    管理處罰條例第53條者，除依原條款處罰鍰外，並記違規點
    數3點，修正後道路交通管理處罰條例第53條第1項、第63條
    第1項第3款分別定有明文。
四、訊據異議人甲○○固坦承於上開時、地，駕駛車牌號碼7179
    －TM號自用一般小客車沿民權東路行駛，行至民權東路、三
    民路口 (東往西)時，民權東路之行向已轉為紅燈，其仍繼
    續左轉三民路等情不諱，惟矢口否認有何闖紅燈之違規行為
    ，並辯稱: 如果黃燈改成4秒，我就可以通過，不用罰錢云
    云。惟查:
  (一)臺北市○○○路、三民路口屬有號誌管制之交岔路口，異議
    人於前開時、地，駕車經過時自應遵循。本件異議人於上開
    時、地，駕車經過上開路口時，其行向之民權東路號誌已轉
    為紅燈後，異議人並未停車，而仍以時速21公里之速度越過
    停止線繼續左轉，為異議人所不爭執，並有現場採證照片2
    張在卷可稽。是異議人有違規紅燈左轉之行為，已至為明確
    。
  (二)異議人雖執上詞置辯，惟按行車速限50公里/小時以下，黃
    燈時間為3秒，道路交通標誌標線號誌設置規則第231條第1
    項規定定有明文，上開路口號誌各時相黃燈均為3秒，此有
    臺北市夜通管制工程處98年2月3日北市交工控字第09835101
    600號函在卷可稽，是該路口之號誌設置並未違反規定。異
    議人主張應設置為4秒即屬無據。
  (三)綜上，本件異議人有違規紅燈左轉之闖紅燈行為，事證明確
    ，洵堪認定。
五、原處分機關依道路交通管理處罰條例第53條第1項、違反道
    路交通管理事件統一裁罰標準及處理細則及違反道路交通管
    理事件統一裁罰標準表之規定，裁處受處分人罰鍰2700元，
    固非無見。惟查，車牌號碼7179－TM號自用一般小客車，雖
    係案外人劉國瑾所有，為異議人所不爭執，並有車號查詢汽
    車車籍可參。但異議人為該汽車之實際駕駛人，亦據異議人
    當庭陳明在案。其上開違規行為，既屬道路交通管理處罰條
    例第53條第1項之闖紅燈，則除應依該條規定裁處異議人270
    0 元之罰鍰，並依同條例第第63條第1項第3款規定記違規點
    數3點。原處分機關未依上開規定裁處，而僅依同條例第53
    條第1項，裁處罰鍰2700元，難謂允洽。本件異議人異議所
    執各節雖無理由。但原處分既有上述不當之處。本院自應將
    原處分撤銷，以異議人有違反道路交通管理處罰條例第53條
    第1項、違反道路交通管理事件統一裁罰標準表，裁處罰鍰
    2700元，並記違規點數3點，以資適法。
據上論斷，應依道路交通案件處理辦法第20條前段，裁定如主文
。
中    華    民    國    98    年    6     月    29    日
                  刑事第四庭  法  官  李桂英
上正本證明與原本無異。
如不服本裁定，應於送達後5日內，向本院提出抗告狀。
                              書記官  嚴君珮
中    華    民    國    98    年    6     月    29    日


司法院資訊處製作；財團法人民間司法改革基金會備份。
